# 有关企业长期股权投资业务处理

提问人：yuganglyg 时间：2012-12-09 11:31:35
公司以一批设备价值 400 万元以及 200 万元现金出资，该批设备评估价值为 440 万元，资产交割日与评估日之间产生折旧 20 万元，现以评估价值出资，新公司为我公司的控股子公司。请问，我公司是否需要进行折旧调整，整个业务的会计处理应该如何做？

回答人：chenyiwei
1 、在新企业会计准则下，你公司应直接按出资时该固定资产的账面价值（ 400 － 20 ＝ 380 万元）和用于出资的 200 万元货币资金之和580 万元确认为长期股权投资的初始成本，不确认损益或者资本公积变动。对过渡期内的 20 万元折旧照常计提，不须作特殊的调整处理。 2 、新公司的会计处理取决于是否构成同一控制下的企业合并。如果这些资产具备投入、加工处理过程和产出这“业务三要素”的，则按照同一控制下的企业合并处理，按收到出资时的原帐面价值计量该等固定资产；如果不构成企业合并的，可以按评估值计量这些固定资产。理论上，如果以评估值计量，则需就基准日到交割日期间折旧的影响对评估值进行调整，但在实务中也存在不调整仍然认可基准日评估值的情况。

回答人：chenyiwei
回复 yuganglyg 的帖子
1 、如果这一组用作出资的资产构成业务，即具备投入、加工处理过程和产出能力，则你公司以这一组构成业务的资产对子公司投资，子公司接受投入资产时，应按照同一控制下合并的原则处理，以该资产在你公司的账面价值作为其初始计量的基础。但在该子公司的个别报表中，如果系按照这些资产的评估值作价增加注册资本和实收资本，则在该子公司的个别报表层面应可接受对这些资产按评估值计量的做法。
但该子公司如需编制合并报表，则在合并报表层面应完整体现会计准则下对同一控制下合并的处理原则，在合并报表层面恢复到原帐面值计量。
2 、母子公司之间的折旧计提期间不应中断，按理不应出现少提一个月折旧的情况，请考虑该一个月内该资产是否继续正常使用中。
如果是，则应检查折旧少提的原因，按差错更正处理。

提问人：yuganglyg 时间：2012-12-09 16:45:53
谢谢陈版！~如果现在由于新公司已做完验资以及工商等级手续，都是以评估价值做的登记，新公司为本公司的控股子公司，那作为投资公司是否应该做折旧调整，新公司是否需要补提折旧。

回答人：chenyiwei
投资企业在其个别报表中不必调整过渡期内折旧（原已正常计提）；新公司自取得次月起提取折旧。

提问人：yuganglyg 时间：2013-01-10 07:30:23
回复 chenyiwei 的帖子
子公司差的一个月折旧是因为入账时间都问题，例如：母公司开具发票时间为 10 月份，子公司未在 10 月份入账，而是在 11 月份入账，从而导致该批资产本年折旧少计一个月！

回答人：chenyiwei
那可能表明子公司自身固定资产入帐不及时导致折旧少提了？建议核实和更正。